【裁判字號】    98,訴緝,47
【裁判日期】    980922
【裁判案由】    毒品危害防制條例
【裁判全文】
臺灣桃園地方法院刑事判決              98年度訴緝字第47號
公  訴  人  臺灣桃園地方法院檢察署檢察官
被      告  乙○○
                    （現在臺灣桃園看守所羈押中）
指定辯護人  本院公設辯護人彭詩雯
上列被告因違反毒品危害防制條例案件，經檢察官提起公訴（96
年度偵字第19589 號），本院判決如下︰
    主  文
乙○○共同販賣第三級毒品，處有期徒刑伍年陸月。又共同意圖
販賣而持有第二級毒品，處有期徒刑伍年，扣案如附表一所示驗
餘之物，沒收銷燬之；扣案如附表二所示驗餘之物沒收；如附表
三、附表四所示財物沒收，附表四編號二所示財物，如全部或一
部不能沒收，追徵其價額。應執行有期徒刑捌年，扣案如附表一
所示驗餘之物，沒收銷燬之；扣案如附表二所示驗餘之物沒收；
如附表三、附表四所示財物沒收，附表四編號二所示財物，如全
部或一部不能沒收，追徵其價額。
    事  實
一、乙○○明知明知MDMA（俗稱搖頭丸）、愷他命（俗稱K 他命
    ）係分別經公告列為毒品危害防制條例第2 條第2 項第2 款
    、第3 款之第二級、第三級毒品，未經許可不得擅自持有、
    販賣，惟乙○○因積欠某真實姓名年籍不詳綽號「阿順」之
    成年男子新臺幣（下同）10萬元之債務，竟與「阿順」共同
    基於意圖販賣而持有第二級毒品MDMA及意圖營利而販賣第三
    級毒品愷他命之犯意聯絡，先由「阿順」以電話聯絡之方式
    ，將MDMA以每顆400 元、愷他命以每包（約0.8 公克）1,00
    0 元之價格販賣與不特定人，再於雙方議定之交易時間前，
    由「阿順」以其所持用之門號0000000000號、0000000000號
    行動電話撥打乙○○所持用之0000000000號行動電話，要求
    乙○○至指定地點收取「阿順」欲交付與買家之MDMA或愷他
    命，嗣乙○○再依「阿順」之指示，攜帶上開毒品前往「阿
    順」指定之地點交付予毒品買家，價金則另由「阿順」與毒
    品買家結算，而乙○○代為交付毒品之代價為每日2,000 元
    ，並自其積欠「阿順」之10萬元債務中扣除，以此方式分別
    為如下行為：
（一）乙○○於96年8 月6 日上午8 時前之某時，在某不詳地點
      ，向「阿順」拿取欲交付與買家之第三級毒品愷他命1 包
      後，於同日上午8 時許依「阿順」之指示前往桃園縣桃園
      巿大興西路與中正路口之「全家便利商店」，並將該包第
      三級毒品愷他命交付與購毒之某真實姓名年籍不詳之成年
      女子。
（二）「阿順」於96年8 月6 日某時，以其持用之門號00000000
      00號、0000000000號行動電話接獲甲○○之來電，表示欲
      向「阿順」購買第三級毒品愷他命，經「阿順」允售後，
      雙方約定於同日晚間11時在桃園縣桃園市○○○路○ 段80
      巷內「蘇活汽車旅館」310 室交貨。嗣「阿順」即於96年
      8 月6 日晚間8 時許，在桃園縣桃園巿大興西路與中正路
      口交付擬供轉售之如附表一所示第二級毒品MDMA15顆、如
      附表二所示第三級毒品愷他命26包與乙○○，並指示乙○
      ○將其中之第三級毒品愷他命13包攜往「蘇活汽車旅館」
      310 室交付與甲○○，至第二級毒品MDMA則聽候指示伺機
      販賣。嗣於同日晚間11時30分許，陳政憶遂依「阿順」指
      示攜帶如附表一、附表二所示毒品前往「蘇活汽車旅館」
      310 室，惟未及將第三級毒品愷他命13包交付與甲○○之
      際，即為警查獲而不遂，並扣得如附表一至附表三及附表
      四編號一所示之物。
二、案經桃園縣政府警察局桃園分局報告臺灣桃園地方法院檢察
    署檢察官偵查起訴。
    理  由
甲、證據能力部分
一、按被告以外之人於審判外之言詞或書面陳述，除法律有規定
    者外，不得作為證據，刑事訴訟法第159 條第1 項固定有明
    文。惟被告以外之人於審判外之陳述，雖不符同法第159 條
    之1 至之4 之規定，而經當事人於審判程序同意作為證據，
    法院審酌該言詞陳述或書面陳述作成時之情況，認為適當者
    ，亦得為證據。又當事人、代理人或辯護人於法院調查證據
    時，知有第159 條第1 項不得為證據之情形，而未於言詞辯
    論終結前聲明異議者，視為有前項之同意，此亦據同法第15
    9 條之5 規定甚明。其立法意旨在於傳聞證據未經當事人之
    反對詰問予以核實，原則上先予排除。惟若當事人已放棄反
    對詰問權，於審判程序中表明同意該等傳聞證據可作為證據
    ，基於尊重當事人對傳聞證據之處分權，及證據資料愈豐富
    ，愈有助於真實發見之理念，且強化言詞辯論主義，使訴訟
    程序得以順暢進行，上開傳聞證據亦均認具證據能力。經查
    ，本件被告乙○○及其指定辯護人就證人甲○○於警詢時所
    為證述，在審理中對證據能力一節均表示無意見，且未於本
    案言詞辯論終結前聲明異議，本院審酌上開證人於警詢時所
    為之陳述，係本諸其自由意志所為，且核無違法取證之情事
    ，依上開證述作成當時之情況，並無不適當之情形，因認得
    為證據。
二、另本件認定事實所引用之本件卷證所有證據（文書證據、物
    證等證據）等證據，檢察官及被告並未主張排除前開書證、
    物證之證據能力，且迄於本院言詞辯論終結前均未表示異議
    ，本院審酌前開書證、物證並無證據證明係公務員違背法定
    程序所取得，書證部分亦無刑事訴訟法第159 條之4 之顯有
    不可信之情況與不得作為證據之情形，本件認定事實所引用
    之本件卷證所有證據（文書證據、物證等證據），亦均認為
    有證據能力。
乙、認定犯罪事實之依據及理由
一、訊據被告乙○○固坦承前揭販賣第三級毒品愷他命之事實，
    惟否認有何意圖販賣而持有第二級毒品MDMA之犯行，辯稱：
    為警查獲時遭警方扣案之MDMA15顆（紅色藥丸5 顆、綠色藥
    丸10顆）是我先前在舞廳所購買，供自己施用所剩下，並非
    「阿順」交給我準備販賣之用云云。惟查：
（一）被告乙○○前揭販賣第三級毒品愷他命之犯罪事實，業據
      被告於警詢、檢察官訊問時及本院審理中坦承不諱，核與
      證人甲○○於警詢中證稱：「我撥打門號0000000000號、
      0000000000號行動電話找綽號『阿順』之男子，告知欲購
      買K 他命，相約於96年8 月6 日晚間11時許，在桃園市○
      ○○路○ 段80巷內『蘇活汽車旅館』310 號房間交貨，同
      日晚間警方查獲乙○○攜帶毒品前來交貨。乙○○並非『
      阿順』本人，因為2 人持有之電話不同，且警方查獲時，
      『阿順』一直用門號0000000000號、0000000000號行動電
      話撥打電話給乙○○。」之情節相符。又被告乙○○為警
      查獲時扣得之白色粉末26包，經送內政部警政署刑事警察
      局鑑定，經檢視均為白色細晶體，外觀型態均相似，隨機
      抽取編號A1鑑定，鑑定結果為：「（一）驗前總毛重22.2
      2 公克（包裝塑膠袋總重約6.50公克）。（二）編號A1：
      1 、淨重0.60公克，取0.08公克鑑定用罄，餘0.52公克。
      2 、檢出三級毒品『愷他命』（Ketamine，又稱K 他命）
      。」，此有內政部警政署刑事警察局96年10月25日刑鑑字
      第0960150649號鑑定書1 紙在卷可佐，堪認扣案白色細晶
      體26包均為第三級毒品愷他命無訛，是被告乙○○於上揭
      時、地確係攜帶第三級毒品愷他命欲交付與證人甲○○無
      誤。足認被告乙○○前揭任意性自白與事實相符，應堪採
      信。
（二）至被告乙○○固否認有何意圖販賣而持有第二級毒品MDMA
      之事實，並一度辯稱上開第二級毒品MDMA係其為供己施用
      而在舞廳購入，其先前於警詢中供稱係「阿順」交付，純
      係因警方要求其「只要配合一點，就不會被關」，始為如
      上之供述云云。惟查：
   1、被告乙○○為警查獲時扣得之紅色藥丸5 顆（淨重1.5410
      公克，取樣0.3186公克鑑析用罄，驗餘淨重1.2224公克）
      、綠色藥丸10顆（淨重3.1799公克，取樣0.3164公克鑑析
      用罄，驗餘淨重2.8635公克），經送憲兵司令部刑事鑑識
      中心鑑驗結果，確均含第二級毒品MDMA成分，此有憲兵司
      令部刑事鑑識中心96年10月2 日安鑑字第0000000000號鑑
      定書1 紙附卷可稽（見偵卷第52頁），堪以認定。
   2、次查，就扣案第二級毒品MDMA15顆之來源，被告乙○○於
      96年8 月6 日警詢中供稱：「是綽號『阿順』之男子叫我
      將二級毒品MDMA15顆、第三級毒品愷他命26包（筆錄誤載
      為30包）等物送往該地，到達該地進入310 號房間內，欲
      交貨時，為埋伏的警察查獲。所扣之毒品是綽號『阿順』
      之男子交給我的。」等語；於96年8 月7 日內勤檢察官訊
      問時供稱：「朋友阿順給我的，人家要買，他叫我幫他送
      ，如果有客人打電話給他，他會叫我幫他送到指定地點。
      」等語；於96年9 月5 日檢察官訊問時供稱：「96年8 月
      6 日蘇活汽車旅館為警查獲時扣得之毒品並非我所有，是
      『阿順』於96年8 月6 日晚間8 、9 點，在桃園市○○○
      路及中正路口親自交給我的，阿順請我幫他送毒品至指定
      地點，『阿順』會打電話告訴我地點。」、「我沒有幫『
      阿順』送過MDMA，警方查獲時扣得之MDMA是『阿順』一起
      交給我的，先放在身上，沒有用再還他，如果有人要買，
      我會依『阿順』指示送貨。」等語甚詳，而均未曾提及本
      件扣案第二級毒品MDMA15顆係其在舞廳購入供己施用之情
      。惟倘被告持有之第二級毒品MDMA確係其本身為供己施用
      而購入，則被告此際之行為至多涉犯毒品危害防制條例第
      11條第2 項之持有第二級毒品罪，其刑度遠較意圖販賣而
      持有第二級毒品罪為輕，則被告乙○○就此有利於己之證
      述，於警詢及偵查之初即迫不及待極力主張以求自清，猶
      恐未及，豈有竟於警詢及3 次偵訊時，就此關乎其意圖販
      賣而持有第二級毒品罪是否成立之關鍵事實之均隻字未提
      ，且於本院98年5 月23日訊問時亦未曾對此澄清，反遲至
      本院98年7 月21日準備程序中，方由公設辯護人提出扣案
      第二級毒品MDMA應係被告施用後所餘，應與販賣無關之抗
      辯，而被告復係自98年8 月18日當天暨其後之審理期日中
      ，始辯稱扣案第二級毒品MDMA15顆係其在某舞廳自行購入
      施用，而與「阿順」毫無關聯之理？是被告乙○○辯稱其
      於本案為警查獲時所持有之第二級毒品MDMA15顆並非「阿
      順」所交付，而係其於本案為警查獲前某時在舞廳購入供
      己施用一節，其所辯內容、時點均屬有疑，是否屬實，尚
      難驟信。
   3、再者，被告乙○○於本院審理中供稱：「（審判長問：施
      用第二級毒品是否犯罪？）犯罪。（審判長問；施用第三
      級毒品是否犯罪？）有。（審判長問：就你的瞭解，都有
      罪的情況之下，是施用第二級毒品比較重，還是施用第三
      級毒品比較重，還是都一樣？）吃二級的比較重。（審判
      長問：為何你會認為吃第二級的毒品會比較重？）因為我
      有勒戒過。」等語在卷，是其就毒品分級之用意，即在表
      彰各該等級毒品之危害嚴重性一情，自應知之甚詳，並當
      知同理可證，販賣第二級毒品之罪責顯應較販賣第三級毒
      品為重，則被告既係為求「不要被關」而配合警方陳述，
      則其就己身涉犯之犯嫌所為供述，自應力求情節輕微，以
      遂其避免牢獄之災之目的，豈有反竟自承一子虛烏有、純
      屬虛構，且罪刑甚且較確實發生之販賣第三級毒品罪為重
      之販賣第二級毒品罪，致本身恐罹更重之刑責之可能？是
      益徵被告乙○○前開所辯，其於警詢及偵查中供稱扣案第
      二級毒品MDMA係「阿順」所交付一節，純係為配合警方所
      為云云，顯與常情相違，洵無足採。是被告乙○○於警詢
      及檢察官訊問時所供，本件扣案第二級毒品MDMA15顆係「
      阿順」於96年8 月6 日晚間8 時許，在桃園縣桃園巿大興
      西路與中正路口，連同扣案之第三級毒品愷他命26包一併
      交付與乙○○，且該第二級毒品MDMA15顆復係備供販賣所
      用一節，堪認與事實相符，是被告乙○○係意圖販賣而持
      有扣案之第二級毒品MDMA15顆一節，洵堪認定。
（三）綜上所述，本件事證明確，被告乙○○犯行洵堪認定，應
      予依法論罪科刑。
二、另毒品危害防制條例部分修正條文雖於98年5 月5 日立法院
    三讀通過，而於同年月20日經總統公布，惟按中央法規標準
    法第14條規定：「法規特定有施行日期，或以命令特定施行
    日期者，自該特定日起發生效力。」經查，毒品危害防制條
    例第36條業已明訂：「本條例自公布後6 個月施行。」而98
    年5 月5 日立法院三讀通過、同年月20日公布之毒品危害防
    制條例部分修正條文亦未另定施行日期，自應適用該條例第
    36條「自公布後6 個月施行」之規定定其施行日期，是該次
    修正條文應自修正公布後6 個月方施行。又依法務部98年6
    月8 日法檢字第0980802279號函示：「修正違反毒品危害防
    制條例經總統於98年5 月20日公布，依同條例第36條規定，
    自公布後6 個月施行。」，暨臺灣高等法院因應新修正毒品
    危害防制條例施行法律問題研討會研討結果，亦採相同見解
    。綜上，該次新修正之毒品危害防制條例條文，於本件判決
    時既尚未生效，自無新舊法比較適用之問題，附此敘明。
三、核被告乙○○於事實欄一、（一）所為，係犯毒品危害防制
    條例第4 條第3 項販賣第三級毒品既遂罪；於事實欄一、（
    二）所為，係犯毒品危害防制條例第4 條第6 項、第3 項販
    賣第三級毒品未遂罪及同條例第5 條第2 項之意圖販賣而持
    有第二級毒品罪。被告於事實欄一、（一）、（二）各次販
    賣第三級毒品愷他命前意圖販賣而持有愷他命之低度行為，
    應各為販賣第三級毒品愷他命之高度行為所吸收，不另論罪
    。被告於事實欄一、（二）所示時、地，以一意圖販賣而持
    有第三級毒品愷他命、第二級毒品MDMA之犯意，自「阿順」
    處同時收受扣案之第三級毒品愷他命、第二級毒品MDMA，因
    之，其自係以一行為觸犯該二舉，彼此間有想像競合犯之裁
    判上一罪關係，在法律評價上僅具一罪之價值，無從分割個
    別論斷，惟屬低度行為之意圖販賣而持有第三級毒品部分復
    應為販賣第三級毒品之高度行為吸收，亦不得與之割裂而另
    為評價，是前述之想像競合關係當應認係存於意圖販賣而持
    有第二級毒品及包含意圖販賣而持有愷他命此一低度行為在
    內之高度販賣第三級毒品愷他命之此二行為間。又上開2 罪
    之法定刑固係相同，且毒品均尚未實際散布於眾，是對不特
    定人之身體健康均僅生潛在危害，2 者於此並無不同，惟就
    行為階段而言，既遂犯之情節顯較未遂犯為重，是應從一重
    之意圖販賣而持有第二級毒品罪處斷。被告乙○○與「阿順
    」就上開2 次犯行間，各均有犯意聯絡及行為分擔，均為共
    同正犯。被告乙○○所犯上開販賣第三級毒品既遂罪、意圖
    販賣而持有第二級毒品罪，犯意個別、行為互殊，應予分論
    併罰。爰審酌被告乙○○正值青壯，竟不思以正當管道賺取
    金錢以清償債務，竟為謀一己之私利，即販賣第三級毒品愷
    他命並意圖販賣第二級毒品MDMA予他人施用，嚴重損及國民
    健康，審此情狀，自不得輕縱此舉，否則，不啻鼓舞仿效跟
    進，是當應嚴予懲處，方能使之銘記在心，莫敢須庾或忘而
    不致再犯且兼杜效尤之心，惟念被告本次販賣第三級毒品愷
    他命之對象僅有2 人，且犯後坦承各該犯行，態度尚可，又
    前未曾因故意犯罪而受有期徒刑以上刑之宣告，此有臺灣高
    等法院被告前案紀錄表1 份在卷足參，素行尚佳，並其所得
    利益、犯罪動機、目的、手段等一切情狀，分別量處如主文
    所示之刑，並定其應執行之刑。
四、沒收部分
（一）扣案MDMA共15顆，係毒品危害防制條例第2 條第2 項第2
      款所列之第二級毒品，不問屬於何人所有，均應依毒品危
      害防制條例第18條第1 項前段規定，宣告沒收銷燬之（至
      鑑驗用罄之毒品，既已滅失，自無庸再予以宣告沒收）。
（二）按「毒品危害防制條例第2 條第2 項規定，毒品依其成癮
      性、濫用性及對社會危害性分為四級，並就製造、運輸、
      販賣、意圖販賣而持有、以非法方法使人施用、引誘他人
      施用及轉讓等不同品項毒品之行為，分別定其處罰。至施
      用或持有第三、四級毒品，因其可罰性較低，故予除罪化
      ，僅就施用及持有第一、二級毒品科以刑罰。惟鑑於第三
      、四級毒品均係管製藥品，特於同條例第11條之1 明定無
      正當理由，不得擅自持有；第18條第1 項後段復規定查獲
      之第三、四級毒品，無正當理由而擅自持有者，沒入銷燬
      之。從而，依同條例第18條第1 項後段應沒入銷燬之毒品
      ，專指查獲之施用、持有第三、四級毒品而言；倘係查獲
      之製造、運輸、販賣、意圖販賣而持有、以非法方法使人
      施用、引誘他人施用或轉讓之第三、四級毒品，既屬同條
      例相關法條明文規定處罰之犯罪行為，即非該條項應沒入
      銷燬之範圍。又同條例第19條第1 項所定『供犯罪所用或
      因犯罪所得之物』，係指犯第4 條至第9 條、第12條、第
      13條或第14條第1 項、第2 項之罪所用或所得之物，不包
      括毒品本身在內，自不得為第三、四級毒品之沒收依據（
      以犯第四條第三項販賣第三級毒品罪為例，其供犯罪所用
      之物，當指『供販賣第三級毒品所用之物』而言；第三級
      毒品本身為販賣之標的，為遂行販賣該毒品使用之物，始
      屬『供犯罪《犯第四條第三項之販賣第三級毒品罪》所用
      之物』，其理至明）。同條例對於查獲之製造、運輸、販
      賣、意圖販賣而持有、以非法方法使人施用、引誘他人施
      用及轉讓第三、四級毒品之沒收，並無特別規定，如其行
      為已構成犯罪，則該毒品即屬不受法律保護之違禁物，應
      回歸刑法之適用，依刑法第38條第1 項第1 款之規定沒收
      之。」，最高法院著有95年度臺上字第4358號、95年度臺
      上字第911 號判決可資參照。扣案愷他命26包，既係共同
      被告「阿順」所有，並交付與被告乙○○備供販賣因而持
      有之第三級毒品，則被告乙○○顯係基於販賣之意圖始持
      有之，揆諸上開說明，均屬違禁物，就驗餘之第三級毒品
      愷他命，應依刑法第38條第1 項第1 款之規定，不論屬於
      被告所有與否，均宣告沒收（至鑑驗用罄之毒品，既已滅
      失，自無庸再予以宣告沒收）。
（三）按毒品危害防制條例第18條第1 項規定，得諭知沒收並銷
      燬之者，以查獲之毒品及專供製造或施用毒品之器具為限
      ，並不及於毒品之外包裝。而毒品外包裝既係用於包裹毒
      品，防其裸露、潮濕，便於攜帶販賣，亦係供販賣毒品所
      用之物，應依毒品危害防制條例第19條第1 項之規定宣告
      沒收之，方屬適法。（詳最高法院92年度臺上字第1288號
      、92年度臺上字第1275號、89年度臺上字第4531號、88年
      度臺上字第5033號、88年度臺上字第5032號判決意旨），
      是扣案共同被告「阿順」所有用以盛裝第二級毒品MDMA15
      顆之塑膠夾鍊袋1 個及盛裝第三級毒品愷他命之塑膠夾鍊
      袋共26個，既具有防止毒品裸露、逸出及潮濕之功用，並
      便於攜帶及販賣，其分別係供意圖販賣而持有第二級毒品
      MDMA及販賣第三級毒品愷他命所用之物，至為顯然，依共
      同正犯責任連帶原則，自應依毒品危害防制條例第19條第
      1 項前段之規定，對被乙○○宣告沒收。又上開塑膠夾練
      袋共27個既均經扣案，在事理上即無全部或一部不能沒收
      之虞，故無依同條項之規定贅知「如全部或一部不能沒收
      時，追徵其價額」之必要。
（四）末查，目前臺灣各家電信業者均認客戶於申請門號並取得
      SIM 卡後，即取得該SIM 卡之所有權，此有司法院97年5
      月6 日院臺廳刑一字第0970009760號函可稽。查被告乙○
      ○與共同正犯「阿順」聯繫販賣第三級毒品愷他命犯行所
      用之行動電話門號0000000000號SIM 卡1 張及其配用之行
      動電話1 支，均為乙○○所有，此業據被告乙○○供承在
      卷，且為供聯繫本件販賣第三級毒品愷他命犯罪所用之物
      ，應依毒品危害防制條例第19條第1 項前段規定宣告沒收
      。又上開門號0000000000號SIM 卡1 張既經扣案，在事理
      上即無全部或一部不能沒收之虞，故無依同條項之規定贅
      知「如全部或一部不能沒收時，追徵其價額」之必要；而
      配用上開門號之行動電話1 支並未扣案，是如全部或一部
      不能沒收時，追徵其價額。
（五）另按「毒品危害防制條例第19條第1 項規定：犯第4 條至
      第9 條、第12條、第13條或第14條第1 項、第2 項之罪者
      ，其供犯罪所用或因犯罪所得之財物，均沒收之，如全部
      或一部不能沒收時，追徵其價額或以其財產抵償之。所謂
      犯罪所得之物，並不及於因犯罪所得之利益。所稱追徵其
      價額或以其財產抵償之，須於供犯罪所用或因犯罪所得之
      財物，全部或一部不能沒收時，始有其適用，如無全部或
      一部不能沒收之情形，自無併諭知追徵其價額或以其財產
      抵償之之必要。」最高法院95年度臺上字第1001號判決意
      旨參照。被告乙○○為「阿順」交付毒品與買家，每日可
      抵扣乙○○積欠「阿順」之債務2,000 元，此係被告乙○
      ○因本件犯罪所取得之利益，自不得依上開規定諭知追繳
      沒收，附此敘明。
丙、不另為無罪諭知部分
一、起訴書所載暨到庭實施公訴之檢察官當庭補充之公訴意旨略
    以：被告乙○○與「阿順」共同基於販賣第二級毒品之犯意
    聯絡，於96年8 月6 日為警查獲前，由「阿順」出面販入MD
    MA15顆，交由被告持有俾伺機轉售牟利，因認被告此部分涉
    犯販賣第二級毒品罪嫌云云。
二、按犯罪事實應依證據認定之，無證據不得認定犯罪事實；不
    能證明被告犯罪者，應諭知無罪之判決，刑事訴訟法第154
    條第2 項、第301 條第1 項分別定有明文。又事實之認定，
    應憑證據，如未能發現相當證據，或證據不足以證明，自不
    能以推測或擬制之方法，為裁判基礎（最高法院40年臺上字
    第86號判例意旨參照）；另認定犯罪事實所憑之證據，雖不
    以直接證據為限，間接證據亦包括在內，然而無論直接證據
    或間接證據，其為訴訟上之證明，須於通常一般之人均不致
    有所懷疑，而得確信其為真實之程度者，始得據為有罪之認
    定，倘其證明尚未達到此一程度，而有合理之懷疑存在而無
    從使事實審法院得有罪之確信時，即應由法院為諭知被告無
    罪之判決（最高法院76年臺上字第4986號判例意旨參照）。
    經查，公訴意旨認被告乙○○涉犯此部分，無非係以被告乙
    ○○為警查獲時扣得之第二級毒品MDMA15顆、憲兵司令部刑
    事鑑識中心96年10月2 日安鑑字第0000000000號鑑定書1 份
    ，為其主要論據。
三、經查，被告乙○○所持有之扣案第二級毒品MDMA15顆固係自
    「阿順」處收受而來，且係備供販賣所」用，惟「阿順」取
    得上開MDMA15顆之原因所在多有，或係受贈而來、或係原為
    供己施用而購入、或係自始意圖販賣而販入，不一而足。而
    公訴意旨固認「阿順」係於96年8 月6 日本案為警查獲前販
    入扣案之第二級毒品MDMA15顆，惟揆諸全卷事證，就「阿順
    」販入第二級毒品MDMA15顆之對象、地點、價格等節，其證
    據均付之闕如，是公訴人認扣案第二級毒品MDMA 15 顆係「
    阿順」所販入一節，實係公訴人一己臆測，而全無所據。況
    且，縱扣案第二級毒品MDMA15顆均係「阿順」意圖販賣而販
    入，惟被告乙○○於本院審理中供稱：「（審判長問：『阿
    順』去找他的藥頭，要買入毒品來轉售，就『阿順』去找藥
    頭的這部分，你是否有參與？）沒有，我不知道。」等語在
    卷，而否認其曾參與「阿順」販入上開第二級毒品MDMA之行
    為，且遍覽全卷，亦無任何證據足資證明被告乙○○於「阿
    順」販入本件扣案第二級毒品MDMA15顆之初，即與「阿順」
    有何意圖販賣而販入上開毒品之犯意聯絡。是公訴人此部分
    所認，毫無所據，自無從認定被告乙○○有何公訴人所指販
    賣第二級毒品犯嫌。
四、綜上所述，公訴人所提出之證據尚無足證明被告乙○○有何
    此部分販賣第二級毒品MDMA犯行。此外，本院復查無其他積
    極證據足資證明被告乙○○確有公訴人所指上開犯行，此部
    分核屬不能證明被告乙○○犯罪。惟此部分若成立犯罪，與
    前揭經本院認定成立之意圖販賣而持有第二級毒品罪部分，
    具高低度吸收關係，而屬實質上一罪，爰不另為無罪諭知。
據上論斷，應依刑事訴訟法第299 條第1 項前段，毒品危害防制
條例第4 條第3 項、第6 項、第5 條第2 項、第18條第1 項前段
、第19條第1 項，刑法第11條前段、第28條、第55條、第51條第
5 款、第38條第1 項第1 款，判決如主文。
本案經檢察官黃珮如到庭執行職務。
中    華    民    國    98    年    9     月    22    日
                  刑事第十一庭審判長法  官  蔡榮澤
                                    法  官  汪曉君
                                    法  官  林蕙芳
以上正本證明與原本無異。
如不服本判決應於收受判決後10日內向本院提出上訴書狀，並應
敘述具體理由。其未敘述上訴理由者，應於上訴期間屆滿後20日
內向本院補提理由書 (均須按他造當事人之人數附繕本)「 切勿
逕送上級法院」。
                                    書記官  莊凱男
中    華    民    國    98    年    10    月    1     日
附表一：
┌──┬──────────┬────────────┐
│編號│物品名稱            │備註                    │
├──┼──────────┼────────────┤
│ 一 │第二級毒品MDMA15顆  │1、紅色藥丸5 顆（淨重1.5│
│    │                    │410 公克，取樣0.3186公克│
│    │                    │鑑析用罄，驗餘淨重1.2224│
│    │                    │公克）、綠色藥丸10顆（淨│
│    │                    │重3.1799公克，取樣0.3164│
│    │                    │公克鑑析用罄，驗餘淨重2.│
│    │                    │8635公克），經送憲兵司令│
│    │                    │部刑事鑑識中心鑑驗結果，│
│    │                    │確均含第二級毒品MDMA成分│
│    │                    │，此有憲兵司令部刑事鑑識│
│    │                    │中心96年10月2 日安鑑字第│
│    │                    │0000000000號鑑定書1 紙附│
│    │                    │卷可稽。                │
│    │                    │2、查獲之第二級毒品。   │
└──┴──────────┴────────────┘
附表二：
┌──┬──────────┬────────────┐
│編號│物品名稱            │備註                    │
├──┼──────────┼────────────┤
│ 一 │第三級毒品愷他命26包│1、經檢視均為白色細晶體 │
│    │                    │，外觀型態均相似，隨機抽│
│    │                    │取編號A1鑑定，鑑定結果為│
│    │                    │：「（一）驗前總毛重22.2│
│    │                    │2 公克（包裝塑膠袋總重約│
│    │                    │6.50公克）。（二）編號A1│
│    │                    │：1 、淨重0.60公克，取0.│
│    │                    │08公克鑑定用罄，餘0.52公│
│    │                    │克。2 、檢出三級毒品『愷│
│    │                    │他命』（Ketamine ， 又稱│
│    │                    │K 他命）。              │
│    │                    │2、共同被告「阿順」所有 │
│    │                    │，並交付與被告乙○○備供│
│    │                    │販賣所用，係被告乙○○基│
│    │                    │於販賣之意圖而持有之第三│
│    │                    │級毒品。                │
└──┴──────────┴────────────┘
附表三：
┌──┬──────────┬────────────┐
│編號│物品名稱            │備註                    │
├──┼──────────┼────────────┤
│ 一 │盛裝如附表一所示第二│為共同被告「阿順」所有供│
│    │級毒品MDMA之塑膠夾鍊│（但非專供）其與被告陳政│
│    │袋1 個              │億共犯意圖販賣而持有第二│
│    │                    │級毒品罪所用之物        │
├──┼──────────┼────────────┤
│ 二 │盛裝如附表二所示第三│為共同被告「阿順」所有供│
│    │級毒品愷他命之塑膠夾│（但非專供）其與被告陳政│
│    │鍊袋共26個          │億共犯販賣第三級毒品罪所│
│    │                    │用之物                  │
└──┴──────────┴────────────┘
附表四：
┌──┬──────────┬────────────┐
│編號│物品名稱            │備註                    │
├──┼──────────┼────────────┤
│ 一 │門號0000000000 號SIM│被告乙○○所有用以聯繫販│
│    │卡1 張              │賣第三級毒品愷他命事宜所│
│    │                    │用之物                  │
├──┼──────────┼────────────┤
│ 二 │配用上開門號SIM 卡之│被告乙○○所有用以聯繫販│
│    │行動電話1 支（未扣案│賣第三級毒品愷他命事宜所│
│    │）                  │用之物                  │
└──┴──────────┴────────────┘
附錄法條：
毒品危害防制條例第4條
製造、運輸、販賣第一級毒品者，處死刑或無期徒刑；處無期徒
刑者，得併科新臺幣 2 千萬元以下罰金。
製造、運輸、販賣第二級毒品者，處無期徒刑或 7 年以上有期
徒刑，得併科新臺幣 1 千萬元以下罰金。
製造、運輸、販賣第三級毒品者，處 5 年以上有期徒刑，得併
科新臺幣 7 百萬元以下罰金。
製造、運輸、販賣第四級毒品者，處 3 年以上 10 年以下有期
徒刑，得併科新臺幣 3 百萬元以下罰金。
製造、運輸、販賣專供製造或施用毒品之器具者，處 1 年以上
7 年以下有期徒刑，得併科新臺幣 1 百萬元以下罰金。
前五項之未遂犯罰之。
毒品危害防制條例第5條
意圖販賣而持有第一級毒品者，處無期徒刑或 10 年以上有期徒
刑，得併科新臺幣 7 百萬元以下罰金。
意圖販賣而持有第二級毒品者，處 5 年以上有期徒刑，得併科
新臺幣 5 百萬元以下罰金。
意圖販賣而持有第三級毒品者，處 3 年以上 10 年以下有期徒
刑，得併科新臺幣 3 百萬元以下罰金。
意圖販賣而持有第四級毒品或專供製造、施用毒品之器具者，處
 1 年以上7 年以下有期徒刑，得併科新臺幣 1 百萬元以下罰金
。
毒品危害防制條例第6條
以強暴、脅迫、欺瞞或其他非法之方法使人施用第一級毒品者，
處死刑、無期徒刑或 10 年以上有期徒刑；處無期徒刑或 10 年
以上有期徒刑者，得併科新臺幣 1 千萬元以下罰金。
以前項方法使人施用第二級毒品者，處無期徒刑或 7 年以上有
期徒刑，得併科新臺幣 7 百萬元以下罰金。
以第 1 項方法使人施用第三級毒品者，處 5 年以上有期徒刑，
得併科新臺幣 5 百萬元以下罰金。
以第 1 項方法使人施用第四級毒品者，處 3 年以上 10 年以下
有期徒刑，得併科新臺幣 3 百萬元以下罰金。
前四項之未遂犯罰之。
毒品危害防制條例第18條
查獲之第一、二級毒品及專供製造或施用第一、二級毒品之器具
，不問屬於犯人與否，均沒收銷燬之；查獲之第三、四級毒品及
製造或施用毒品之器具，無正當理由而擅自持有者，均沒入銷燬
之。但合於醫藥、研究或訓練之用者，得不予銷燬。
前項合於醫藥、研究或訓練用毒品或器具之管理辦法，由法務部
會同行政院衛生署定之。
毒品危害防制條例第19條
犯第 4 條至第 9 條、第 12 條、第 13 條或第 14 條第 1 項
、第 2 項之罪者，其供犯罪所用或因犯罪所得之財物，均沒收
之，如全部或一部不能沒收時，追徵其價額或以其財產抵償之。
為保全前項價額之追徵或以財產抵償，得於必要範圍內扣押其財
產。
犯第 4 條之罪所使用之水、陸、空交通工具沒收之。


司法院資訊處製作；財團法人民間司法改革基金會備份。
